【裁判字號】    97,簡上,101
【裁判日期】    970605
【裁判案由】    詐欺
【裁判全文】
臺灣新竹地方法院刑事判決             97年度簡上字第101號
上  訴  人  台灣新竹地方法院檢察署檢察官
被      告  乙○○
                    弄3號
上列上訴人因被告詐欺案件，不服本院新竹簡易庭於中華民國97
年3 月31日所為之97年度竹簡字第206 號刑事簡易判決（聲請簡
易判決處刑案號：97年度偵緝字第27、28號）提起上訴，本院管
轄第二審之合議庭判決如下：
    主      文
上訴駁回。
乙○○緩刑貳年，並應依本院九十七年度簡附民上字第九號和解
筆錄內容，給付新臺幣貳萬伍仟元予被害人甲○○。
    事實及理由
一、犯罪事實：
    乙○○依其智識經驗，能預見提供自己之金融帳戶存摺、提
    款卡及密碼予真實姓名年籍不詳之人使用，常與財產犯罪密
    切相關，可能幫助該人遂行不法意圖用以詐欺犯罪，竟仍基
    於縱有人以其金融帳戶實施詐欺犯罪亦不違背其本意之幫助
    詐欺取財犯意，於民國95年4 、5 月間某日，在臺中市○○
    路路邊，將其申請之台新國際商業銀行民權分行帳號000000
    00000000000 號帳戶（原為大安商業銀行，91年5 月20日合
    併更名為台新國際商業銀行）及其於84年5 月6 日申請之新
    竹民生路郵局局號0000000 、帳號0000000 號帳戶之存摺、
    提款卡（含密碼），以新台幣（下同）16000 元之代價，交
    予某不詳詐騙集團真實姓名、年籍不詳，自稱「賴嘉雄」之
    成年人使用。嗣該詐騙集團成員取得上開帳戶後，即基於意
    圖為自己不法所有之犯意，為下列詐欺行為：
（一）上開詐騙集團所屬真實姓名、年籍不詳之成年人於報紙刊
      登「援助交際」之詐騙廣告，呂喬智依廣告上所留電話00
      00000000與詐騙集團成員聯絡，詐騙集團成員向呂喬智佯
      稱須約定地點見面談，俟呂喬智依約前往並以電話與該詐
      騙集團成員聯絡，該詐騙集團成員進而向呂喬智佯稱自己
      於附近監視，要求呂喬智立即至自動櫃員機存款，否則將
      對其不利等語，呂喬智因此陷於錯誤，於95年9 月12日凌
      晨1 時22分25秒、1 時26分28秒，依詐騙集團成員指示，
      至台新銀行所設置之自動櫃員機先後存款2 筆30000 元之
      款項至詐騙集團成員所指定之乙○○上開台新國際商業銀
      行民權分行帳戶內，嗣因呂喬智察覺有異，始知受騙報警
      ，循線而查知上情。
（二）上開詐騙集團所屬真實姓名、年籍不詳之成年人，於95年
      9 月19日上午10時許，佯裝為內政部民政科專員，以電話
      與甲○○聯絡，佯稱其身分證遭人冒用換領新證，乃將電
      話轉接予由另1 名真實姓名、年籍不詳之詐騙集團成員，
      自稱臺北偵七隊刑警「何天送」接聽，並誆稱已代為報案
      ，該自稱「何天送」之詐騙集團成員進而向甲○○訛稱其
      涉嫌洗錢犯罪，經法院傳喚兩度不到案，並傳真1 份台灣
      高雄地方法院公文予甲○○，指示其與「林永富」檢察官
      連絡云云，再由另1 名真實姓名、年籍不詳自稱林永富檢
      察官之詐騙集團成員致電甲○○，訛稱甲○○可能是洗錢
      集團之受害者，其台新銀行之帳戶遭盜用，須匯款至乙○
      ○檢察官之帳戶，以配合辦案云云，甲○○因此陷於錯誤
      ，於同年月22日上午12時許，依詐騙集團成員指示，至位
      在高雄市三民區○○○路661 、663 號臺灣銀行三民分行
      匯款112000元至乙○○上開新竹民生路郵局帳戶。嗣因甲
      ○○察覺有異，始知受騙報警，循線而查知上情。
二、案經台中市警察局第二分局、台中市警察局第六分局報告台
    灣台中地方法院檢察署檢察官呈請台灣高等法院檢察署檢察
    長令轉台灣新竹地方法院檢察署檢察官偵查後聲請簡易判決
    處刑。
    理  由
一、本案經本院審理結果，認原審以被告乙○○係犯刑法第30條
    第1 項、第339 條第1 項之幫助詐欺取財罪，並依刑事訴訟
    法第449 條第1 項前段、第454 條第1 項，刑法第30條、第
    339 條第1 項、第41條第1 項前段，刑法施行法第1 之1 條
    第1 項、第2 項前段，中華民國九十六年罪犯減刑條例第2
    條第1 項第3 款、第7 條逕以簡易判決處刑，量處被告有期
    徒刑5 月，並諭知如易科罰金，以新臺幣1000元折算1 日，
    減為有期徒刑貳月又拾伍日，並諭知如易科罰金，以新臺幣
    1000元折算1 日其認事用法，並無違誤，量刑亦屬妥適。
二、上訴人上訴意旨略以：被害人未及於第一審訴訟程序提起附
    帶民事訴訟，故提起上訴以利被害人於第二審提出附帶民事
    訴訟等語。經核原判決並無違誤，量刑亦屬妥適，至單純僅
    為提起附帶民事訴訟而非對於原審判決認事用法有不服，是
    其上訴為無理由，應予駁回。
三、爰審酌被告前未曾受有期徒刑以上刑之宣告，有臺灣高等法
    院被告前案紀錄表一份在卷可參，其因一時失慮致罹刑典，
    事後已能坦承犯行，且經被害人於本審提出附帶民事訴訟，
    而被告亦與被害人當庭和解成立，此有卷附之和解筆錄1 份
    可稽，經此次偵、審程序之教訓後，應能知所警惕，而無再
    犯之虞，且上訴人亦於本院審理中為被告利益建請本院給予
    被告緩刑機會，是本院認對其所宣告之刑以暫不執行為當，
    爰併依刑法第74條第1 項第1 款之規定予以宣告緩刑2 年，
    促其戒慎，以啟自新。本院同時審酌被害人權益及給予被告
    自新機會，認於緩刑期間依刑法第74條第2 項第3 款課予被
    告依本院97年度簡附民上字第9號和解筆錄內容履行之負擔
    應為適當，爰併命被告依該和解筆錄內容支付2萬5千元予被
    害人（被告給付被害人新臺幣25000元，並自97年6月10日起
    每月10日給付5000元給被害人至清償完畢為止，如有一期未
    給付，視為全部到期）。
據上論斷，應依刑事訴訟法第455 條之1 第1 項、第3 項、第37
3 條、第368 條，刑法第74條第1 項第1 款、第2 項第3 款，判
決如主文。
本案經檢察官楊仲萍到庭執行職務。
中    華    民    國    97    年    6     月    5     日
              刑事第二庭  審判長法  官  汪漢卿
                                法  官  蔡川富
                                法  官  李毓華
以上正本證明與原本無異。
不得上訴。
中    華    民    國    97    年    6     月    5     日
                                書記官  陳美利


司法院資訊處製作；財團法人民間司法改革基金會備份。
